【裁判字號】    95,交聲,128
【裁判日期】    950731
【裁判案由】    違反道路交通管理處罰條例聲明異議
【裁判全文】
臺灣基隆地方法院交通事件裁定      95年度交聲字第128 號
移送機關即
原處分機關  交通部公路總局臺北區監理所基隆監理站
異  議  人
即受處分人  甲○○
上列異議人因違反道路交通管理處罰條例案件，對於交通部公路
總局台北區監理所基隆監理站95年6月21日所為之處分（原處分
案號：基監字第裁42-R00000000號），聲明異議，本院裁定如下
：
    主  文
異議駁回。
    理  由
一、移送機關即原處分機關交通部公路總局臺北區監理所基隆監
    理站（下稱原處分機關）據舉發單位基隆市市警察局交通警
    察隊（下稱舉發單位）舉發之違規事實所為之原處分意旨略
    以：受處分人即異議人（下稱異議人）甲○○騎乘車牌號碼
    POU─511號重型機車，於基隆市○○路處違規併排停車，嗣
    於民國（下同）95年3月29日中午12時9分許，因駕駛人即異
    議人不在現場，經基隆市警察局交通警察隊執勤員警許書銘
    以拍照方式，逕行掣單舉發異議人有「併排停車」之違規行
    為。異議人於舉發通知單上所載應到案日期前向原處分機關
    提出申訴，經原處分機關函請原舉發單位調查結果，仍認異
    議人有上開違規之行為，原處分機關乃於95年6月21日依道
    路交通管理處罰條例第56條第1項第6款之規定，裁決處罰鍰
    新臺幣（下同）900元，於法並無不合等語。
二、聲明異議意旨略以：伊的機車是停在白線邊，並不是禁止臨
    時暫停的紅、黃線，而且臨時暫停後，馬上找開單員警說項
    未果。若是併排停車，應是有兩輛車同時受罰才算，本案之
    其他車輛是合法停在旁邊的，無關是否併排。若是，同理，
    這些車是一面牆壁的話，還算是併排嗎云云。
三、按汽車停車時，不得併排停車，道路交通安全規則第112條
    第1項第10款定有明文。又按汽車駕駛人停車時，不依順行
    方向，或不緊靠道路右側，或併排停車，或單行道不緊靠路
    邊停車者，處新臺幣600元以上1,200元以下罰鍰，道路交通
    管理處罰條例（下稱同條例）第56條第1項第6款亦有定有明
    文。又該條例所稱之「汽車」，包括機器腳踏車，同條例第
    3條第8款亦定有明文。（按該條例業經修正並經總統於94年
    12月28日以華總一義字第09400212581號令公布，且經行政
    院於95年6月23日以院臺交字第0950087685號令發布定自95
    年7月1日施行，惟本案所適用之法條為第56條，並未修正，
    故並無比較適用新舊法問題，遂逕以原處分機關所適用之95
    年7月1日施行前之該條例第56條第1項第6款，核先說明。）
    。
四、經查：
  (一)異議人固不否認其於上揭時間、地點停放上揭重型機車，惟
    其矢口否認有何違反道路交通管理處罰條例行為，辯稱：伊
    停車的地點不是紅、黃線，而是在白線，且基隆市區道路狹
    小，伊停車的地方有停車格，且為白線區，而停車格是指永
    久停車，白線的意思是可以臨時停車，所以伊認為伊沒有併
    排停車云云。惟異議人上開違規之事實，有基隆市警察局交
    通警察隊基警交字第R00000000號舉發違反道路交通管理事
    件通知單、基隆市警察局95年6月6日基警交字第0950015382
    號函影本各1件及舉發照片1幀等在卷可稽。
  (二)按白實線設於路側者，作為車輛停放線，道路交通標誌標線
    號誌設置規則第149條第1項第1款第3目定有明文。又車道係
    指以劃分島、護欄或標線劃定道路之部分，及其他供車輛行
    駛之道路，道路交通管理處罰條例第3條第1項第2款亦有明
    文定義。是依卷附舉發照片所示，異議人停放機車之處所，
    路旁兩側劃有白色實線，實線內側並劃有機車停車格線，是
    異議人停車處係屬路側經劃定標線之道路，應屬供車輛行駛
    之車道無疑，依上說明，縱異議人辯稱停車的地點不是紅、
    黃線，而是在白線云云，惟該路段可供停車處應為白色實線
    內側劃有機車停車格線處，況該機車停放處所係在單行二線
    車道處之左線車道上面，異議人所有之重型機車併排停放於
    該處，顯已影響該車道車輛人員之往來交通，即與道路交通
    管理處罰條例第56條第1項第6款之規定有違，自應予以處罰
    ，異議人上開所辯，應有誤解。從而本件事證明確，受處分
    人之違規行為堪以認定。
  (三)又按禁止併排停車之立法目的，除係在防止妨礙其他合法停
    車人之通行，亦係在維護該路段用路人之權利，蓋因併排停
    車結果，可能造成該路段其他用路人之行車範圍變小，並可
    能影響其他車輛駕駛人之視線暨判斷，或提昇其他車輛駕駛
    人行駛路中之機率，而終致發生行車危險，並衍生交通事故
    ；且併排停車所可能肇致之上揭嚴重後果，非謂異議人辯稱
    白線處可以臨時停車云云即得免除；兼以異議人既係併排停
    車，亦對基隆市區道路狹小有所認識，則其已明顯違反道路
    交通安全規則第112條第1項第10款「汽車停車時，不得併排
    停車」之規定，乃猶執前詞以圖免罰，核其所辯，委無足取
    。
五、綜上所述，本件異議人確有前揭時、地將該機車併排停車之
    違規行為，原處分機關依道路交通管理處罰條例第56條第1
    項第6款，裁處罰鍰900元，核無違誤，本件異議人之異議為
    無理由，自應將其異議駁回。
據上論斷，應依道路交通案件處理辦法第19條，裁定如主文。
中    華    民    國    95    年    7     月    31    日
                  交通法庭法  官    何怡穎
以上正本證明與原本無異。
對於本件裁定如有不服，應於收受送達後5 日內，向本院提出抗
告書狀，敘述抗告之理由，抗告於臺灣高等法院。
中    華    民    國    95    年    7     月    31    日
                          書記官    李繼業


司法院資訊處製作；財團法人民間司法改革基金會備份。
